【裁判字號】    89,易,2539
【裁判日期】    900409
【裁判案由】    毒品危害防制條例
【裁判全文】
臺灣臺南地方法院刑事判決                        八十九年度易字第二五三九號
    公  訴  人  臺灣台南地方法院檢察署檢察官
    被      告  甲○○
右列被告因違反毒品危害防制條例案件，茲經檢察官提起公訴 (八十九年度毒偵字第
二三０一號)，本院判決如左：
    主  文
甲○○施用第二級毒品，處有期徒刑陸月，如易科罰金以參佰元折算壹日。
    事  實
一、甲○○前因施用毒品案件，經交付保護管束期滿後，由台灣高雄地方法院檢察署
    檢察官於民國（下同）八十九年三月十八日以八十九年度戒毒偵字第三二五號不
    起訴處分確定，詎其又於八十九年七月十三日前二、三日內某時，在台南市安平
    區○○○街六十號三樓施用第二級毒品安非他命一次，為警於同年七月十三日在
    台南市安平區○○○街六十號三樓居處查獲。
二、案經台南縣警察局永康分局報告臺灣臺南地方法院檢察署檢察官偵查起訴。
    理  由
一、訊之被告甲○○矢口否認有吸食第二級毒品安非他命之行為，辯稱：伊最近並未
    施用安非他命，送驗尿液有安非他命陽性反應，可能係伊於八十九年七月十三日
    之前二、三日內，在被警查獲地點，因同住一處之許莉莉吸用安非他命，可能伊
    在旁致吸入二手煙云云。惟查，被告於民國八十九年七月十三日，在台南縣警察
    局永康分局採集之尿液，經送驗結果，呈安非他命陽性反應，有台南縣衛生局出
    具之尿液檢驗成績書一紙在卷可考。按安非他命經投與人體後，約百分之七十於
    二十四小時內自尿中排出，約百分之九十於九十六小時內自尿中排出，其吸食時
    間距採集時間最長不會超過四日，已據行政院衛生署藥物食品檢驗局於八十一年
    二月八日以（八一）藥檢壹字第一一五六號函敘明白。亦為本院歷次審理同類案
    件於職務上已知之事實。是被告為警查獲後所採集之尿液既檢驗出有安非他命陽
    性反應，堪認被告於採尿彼時以前二、三日內之某時，有非法施用安非他命一次
    。次按於施用毒品者之旁，如同時吸入該吸食者燒之藥物所排出之氣體（即俗稱
    之二手煙），能否在尿中被檢出毒品反應，文獻上尚無此研究報告，且依行政院
    衛生署藥物食品檢驗局檢驗煙毒之經驗研判，尚無因被動吸入毒品而致尿液驗出
    的案例，一般吸食方式之二手煙並不會使免疫抗體方法之檢驗呈陽性反應（該局
    八十一年藥檢壹字第八一０七三０五號函可參），是被告既非故意吸入他人施用
    之安非他命，應不致於尿液中代謝出安非他命之陽性反應，是被告所辯，無足採
    信。又被告前因施用毒品案件，經施以觀察、勒戒及強制戒治後，由台灣高雄地
    方法院檢察署檢察官為不起訴處分確定，此有台灣台南地方法院檢察署刑案料查
    註紀錄表及台灣高等法院被告全國前案紀錄表在卷足憑，可知其係於五年內再犯
    毒品危害防制條例第十條之罪。事證明確，被告犯行足堪認定。
二、核被告所為，係犯毒品危害防制條例第十條第二項之施用第二級毒品罪。又被告
    持有毒品之低度行為為施用之高度行為所吸收，不另論罪。爰審酌被告前有施用
    毒品之前科、素行不佳、犯罪之動機、目的、手段、品性、生活狀況、智識程度
    、及犯後態度等一切情狀，量處如主文所示之刑，以資懲儆。
據上論斷，應依刑事訴訟法第二百九十九條第一項前段，毒品危害防制條例第十條第
二項、刑法第十一條前段、第四十一條第一項前段、罰金罰鍰提高標準條例第二條，
判決如主文。
本案經檢察官蘇榮照到庭執行職務。
中      華      民      國      九十        年    四    月      九      日
                                臺灣臺南地方法院刑事第一庭
                                    法      官  黃  光  進
右正本証明與原本無異
如不服本判決，應於送達後十日內向本院提出上訴狀。（應附繕本）
                                    書  記  官  陳  怡  吟
中      華      民      國      九十        年   四     月      九      日
附錄本案論罪科刑法條：
毒品危害防制條例第十條第二項：
施用第二級毒品者，處三年以下有期徒刑。


司法院資訊處製作；財團法人民間司法改革基金會備份。
